臺灣嘉義地方法院刑事判決　　　　　　　94年度交易字第13號
公　訴　人　臺灣嘉義地方法院檢察署檢察官
被　　　告　丙○○　男　40歲.
上列被告因公共危險等案件，經檢察官提起公訴（94年度偵字第
193號），本院合議庭裁定由受命法官獨任行簡式審判程序，判
決如下：
    主  文
丙○○服用酒類，不能安全駕駛動力交通工具而駕駛，累犯，處
拘役伍拾日，如易科罰金，以參佰元折算壹日；又以加害生命、
身體之事，恐嚇他人致生危害於安全，累犯，處拘役肆拾日，如
易科罰金，以參佰元折算壹日；又對於公務員依法執行職務時，
施強暴，累犯，處有期徒刑參月，如易科罰金，以參佰元折算壹
日。拘役部分應執行拘役捌拾日，如易科罰金，以參佰元折算壹
日。被訴過失傷害部分，公訴不受理。
    事  實
一、丙○○前因公共危險案件，經本院判處有期徒刑3年8月，並
    先後經臺灣高等法院臺南分院、最高法院駁回上訴確定，於
    民國90年5月3日假釋出監，並在92年7月16日假釋期滿，未
    經撤銷，以執行完畢論。於93年12月28日下午7時許起至10
    時許止，在嘉義縣民雄鄉頭橋村金世界社區之某友人住處飲
    用高梁酒後，明知已達不能安全駕駛動力交通工具之程度，
    竟仍不顧公眾安全，駕駛車牌號碼3W─4189號自用小客車返
    家，於同日下午10時10分許，途經嘉義市○○路與自由路口
    處時，其本應注意汽車行駛時，駕駛人應注意車前狀況，並
    隨時採取必要之安全措施，且依當時情形天候晴，夜間有照
    明，柏油路面乾燥無缺陷，視距良好無障礙物，並無不能注
    意之情形，竟疏未注意，適有在同向車道前方由乙○○駕駛
    之車牌號碼ZD─1849號自用小客車，於該交岔路口處停等紅
    燈，丙○○竟由後衝撞乙○○上開車輛，使乙○○受有腦震
    盪及頭暈等傷害（業據乙○○撤回告訴）。詎丙○○下車後
    ，見乙○○要求索賠，竟另基於恐嚇之犯意，對乙○○恫稱
    ：若不跟伊和解，就要叫人把他及其家人收起來等語，以此
    加害乙○○生命、身體安全之事，使乙○○心生畏懼，致生
    危害於安全。嗣經嘉義市警察局交通隊警員甲○○據報前往
    現場處理，發覺丙○○有酒後駕駛肇事之嫌，要求丙○○施
    以酒精測試，否則將強制送醫院抽血檢查，丙○○明知甲○○為依法從事公務之人員，再另基於妨害公務與普通傷害之
    犯意，於甲○○依法執行酒精測試之職務時，出手毆打甲○○施以強暴，使甲○○受有左臉部挫傷、右手中指擦傷等傷
    害（傷害部分業據甲○○撤回告訴），而丙○○經送往行政
    院衛生署嘉義醫院（下稱嘉義醫院），於同年12月29日凌晨
    零時50分許，抽血檢驗，發現其血液中酒精濃度為217.7mg/
    dl（經換算吐氣所含酒精濃度為每公升1.09毫克），始知上
    情。
二、案經乙○○、甲○○訴由嘉義市警察局第一分局報請臺灣嘉
    義地方法院檢察署檢察官偵查起訴，經本院合議庭裁定由受
    命法官獨任行簡式審判程序。
　　理  由
甲、有罪部分：
一、訊據被告丙○○對於右揭犯罪事實，於本院準備程序及審理
    時均坦承不諱，並經告訴人乙○○、甲○○於警詢時指訴綦
    詳，且據證人即乙○○之妻張雪於警詢時證述屬實，另有嘉
    義市警察局舉發違反道路交通管理事件通知單、嘉義醫院檢
    驗科藥毒物測定檢驗結果、測試觀察紀錄表、嘉義市○○○
    道路交通事故現場圖、道路交通事故調查報告表（一）、（
    二）各1紙、嘉義醫院診斷證明書2紙、現場與車損照片共13
    幀在卷可參，足認被告之自白與事實相符，本件事證明確，
    被告上開犯行堪予認定。
二、核被告所為，係犯刑法第185條之3之服用酒類，不能安全駕
    駛動力交通工具而駕駛罪、第305條之恐嚇危害安全罪及第1
    35條第1項之對於公務員依法執行職務，施強暴罪。被告所
    犯上開3罪，犯意各別，罪名有異，應予分論併罰。又被告
    前因公共危險案件，經本院判處有期徒刑3年8月，並先後經
    臺灣高等法院臺南分院、最高法院駁回上訴確定，於90年5
    月3日假釋出監，並在92年7月16日假釋期滿，未經撤銷，以
    執行完畢論，此有臺灣高等法院被告全國前案紀錄表1份在
    卷可參，其於受有期徒刑之執行完畢後，5年以內再犯本件
    有期徒刑以上之罪，為累犯，各應依刑法第47條規定加重其
    刑。爰審酌被告於不能正常操控車輛之情形而達不能安全駕
    駛之程度時仍駕車上路，無視於公眾安全及其於肇事後未能
    對其所造成之損害適當處理，反對告訴人乙○○為恐嚇，且
    於警察調查時當場施強暴，暨事後坦承犯行之犯後態度良好
    ，並知悔悟，且與告訴人乙○○、甲○○達成民事和解賠償
    ，取得諒解等一切情狀，各從輕判處如主文所示之刑，並均
    諭知易科罰金之折算標準，另就公共危險罪及恐嚇罪2罪，
    判處拘役部分，定其應執行之刑，並諭知易科罰金之折算標
    準。
三、公訴意旨另認被告涉有刑法第277條第1項傷害罪嫌部分，因
    依同法第287條前段規定，須告訴乃論。茲據告訴人甲○○
    於第一審辯論終結前，撤回其告訴，有撤回告訴狀1紙附卷
    可參，而檢察官認被告傷害之犯行與上開起訴妨害公務並經
    判決有罪部分，有想像競合犯之裁判上一罪關係，是就此部
    分爰不另為不受理之諭知。
乙、不受理判決部分：
一、按告訴乃論之罪，告訴人於第一審辯論終結前得撤回其告訴
    ，又告訴經撤回者，應諭知不受理之判決，刑事訴訟法第23
    8條第1項、第303條第3款，分別定有明文。
二、公訴意旨另認被告涉有刑法第284條第1項前段過失傷害罪嫌
    部分，因依同法第287條前段之規定，須告訴乃論。茲據告
    訴人乙○○於第一審辯論終結前，撤回其告訴，有撤回告訴
    狀1紙在卷足考，而檢察官認被告過失傷害之犯行與上揭起
    訴並經判決有罪部分，犯意各別，罪名有異，應予分論併罰
    ，是就此部分爰諭知不受理之判決。
據上論斷，應依刑事訴訟法第273條之1第1項、第299條第1項前
段、第303條第3款，刑法第185條之3、第305條、第135條第1項
、第47條、第41條第1項前段、第51條第6款，罰金罰鍰提高標準
條例第1條前段、第2條，判決如主文。
本案經檢察官廖素琪到庭執行職務。
中　　華　　民　　國　　94　　年　　3 　　月　　23　　日
                  刑事第三庭  法  官  卓春慧
上列正本證明與原本無異。
如不服本判決，應於判決送達後10日內向本院提出上訴狀（應附
繕本）。告訴人或被害人如對於本判決不服者，應具備理由請求
檢察官上訴，其上訴期間之計算係以檢察官收受判決正本之日期
為準。
中　　華　　民　　國　　94　　年　　3 　　月　　23　　日
                              書記官  江芳耀
附錄本案論罪科刑法條全文：
刑法第185條之3：
服用毒品、麻醉藥品、酒類或其他相類之物，不能安全駕駛動力
交通工具而駕駛者，處1年以下有期徒刑、拘役或3萬元以下罰金
。
刑法第305條：
以加害生命、身體、自由、名譽、財產之事，恐嚇他人致生危害
於安全者，處2年以下有期徒刑、拘役或3百元以下罰金。
刑法第135條第1項：
對於公務員依法執行職務時，施強暴脅迫者，處3年以下有期徒
刑、拘役或3百元以下罰金。
